臺灣臺北地方法院民事簡易判決
111年度北簡字第9684號
原      告  謝宇涵  

被      告  歐冠群  

上列當事人間因洗錢防制法等案件，經原告提起刑事附帶民事訴
訟請求損害賠償事件（111年度審簡附民字第50號），由本院刑
事庭以裁定移送前來，於中華民國111年9月8日言詞辯論終結，
本院判決如下：
    主  文
被告應給付原告新臺幣170,000元，及自民國111年3月26日起至
清償日止，按週年利率百分之5計算之利息。
本判決第1項得假執行。但被告如以新臺幣17萬元為原告預供
擔保後，得免為假執行。
    事實及理由要領
一、原告主張：被告明知金融機構之帳戶為個人信用之重要表徵
    ，任何人皆可自行前往金融機構申請開立帳戶，且可預見將
    自己之提款卡及密碼等帳戶資料任意提供他人使用，可能因
    此幫助他人從事詐欺犯罪，該人可能以自己帳戶作為收受詐
    欺贓款使用，並產生遮斷資金流動軌跡而逃避國家追訴處罰
    之洗錢效果，竟基於縱他人以其金融帳戶實施詐欺及掩飾詐
    欺取財犯罪所得去向為洗錢亦不違其本意之幫助故意，於民
    國110年1月8日前某時，在不詳處所，以不明方式，將其申
    辦之國泰世華銀行帳號000000000000號帳戶（下稱系爭帳戶
    ）之提款卡及密碼（下合稱系爭提款卡及密碼）交付予真實
    姓名、年籍不詳，暱稱為「李俊岳」之人。俟詐騙集團成員
    取得上開帳戶資料後，即共同基於意圖為自己不法所有之犯
    意聯絡，於109年12月11日起使用LINE通訊軟體暱稱「小倩
    」向原告佯稱可協助投資云云，致原告陷於錯誤，於110年1
    月8日下午1時46分匯款新臺幣（下同）17萬元至被告系爭帳
    戶內，遭詐騙集團不詳成員提領一空。爰依侵權行為損害賠
    償之法律關係，聲明請求被告應給付原告17萬元，及自起訴
    狀繕本送達翌日起至清償日止，按年息5％計算之利息。
二、被告未於言詞辯論期日到場，亦未提出書狀答辯。　
三、得心證之理由
　㈠原告主張被告於前揭時、地將其所申辦系爭帳戶及系爭提款
    卡及密碼交付予真實姓名、年籍不詳，暱稱為「李俊岳」之
    人嗣原告因遭某詐欺集團成員施用詐術後，因而陷於錯誤，
    依詐欺集團成員指示將款項匯入系爭帳戶後，旋即遭提領一
    空等事實，有原告於警詢時之指述、報案紀錄及匯款證明等
    資料、系爭帳戶之開戶人基本資料、交易明細表各1份及被
    告歐冠群於本院111年度審簡字第654號案件（下稱系爭刑事
    案件）審理時之自白在卷，並經調閱系爭刑事案件卷宗核閱
    無訛。被告並經本院刑事庭判決幫助犯洗錢防制法第14條第
    1項之一般洗錢罪，處有期徒刑4月，併科罰金20,000元，罰
    金如易服勞役，以1,000元折算1日。嗣被告提起上訴，經本
    院刑事庭以111年度審簡上字第131號判決駁回上訴，有上開
    刑事判決在卷可考。又被告已於相當時期受合法之通知，未
    於言詞辯論期日到場，亦未提出書狀爭執，依民事訴訟法第
    280條第3項準用同法第1項規定，視同自認，是堪信原告主
    張為真實。
　㈡按因故意或過失，不法侵害他人之權利者，負損害賠償責任
    ，民法第184條第1項定有明文。原告因被告上開犯幫助犯洗
    錢防制法第14條第1項之行為而受有17萬元損失，從而原告
    依上開規定，請求被告給付17萬元，及法定遲延利息，洵屬
    有據。
四、從而，原告依據侵權行為損害賠償之法律關係，請求被告應
    賠償原告17萬元，及自起訴狀繕本送達被告之翌日即111年3
    月26日起至清償日止，按年息5%計算之利息為有理由，應予
    准許。　
五、本件係就民事訴訟法第427條第1項訴訟適用簡易程序所為被
    告敗訴之判決，依同法第389條第1項第3款規定，應依職權
    宣告假執行。並依同法第392條第2項、第3項規定，依職權
    宣告被告於執行標的物拍定、變賣前預供擔保，得免為假執
    行。　　
六、本件係由本院刑事庭移送之附帶民事訴訟，依刑事訴訟法第
    504條第2項之規定，免納裁判費，又兩造均無就本件支出其
    他訴訟費用，爰不另為訴訟費用負擔之諭知，併予敘明。　
中　　華　　民　　國　　111 　年　　9 　　月　　22　　日
                  臺北簡易庭
                          法  官　黃莉莉
以上正本證明與原本無異。
如不服本判決，須以違背法令為理由，於判決送達後20日內向本
庭（臺北市○○區○○○路0段000巷0號）提出上訴狀。（須按
他造當事人之人數附繕本）。如委任律師提起上訴者，應一併繳
納上訴審裁判費。
中　　華　　民　　國　　111 　年　　9 　　月　　22　　日
　　　　　　　　　　　    書記官　黃慧怡